臺灣板橋地方法院刑事判決　　　　　　 96年度簡上字第858號
上　訴　人
即　被　告　甲○○
上列上訴人即被告因違反家庭暴力防治法等案件，不服本院96年
度簡字第4865號中華民國96年7 月31日第一審判決（聲請簡易判
決處刑案號：96年度偵字第10287 號），提起上訴，本院管轄之
第二審合議庭判決如下：
    主  文
上訴駁回。
    事實及理由
一、本案經本院管轄第二審之合議庭審理結果，認第一審以被告
    甲○○係以一行為犯刑法第277 條第1 項之傷害罪及家庭暴
    力防治法第61條第1 款、第2 款之違反保護令罪，而依想像
    競合犯之規定，從一重之違反保護令罪論處，判處拘役25
    日，如易科罰金，以新臺幣1 千元折算1 日，其認事用法均
    無違誤，量刑亦屬適當，應予維持，並引用第一審簡易判決
    處刑書所載之事實、證據及理由（如附件）。
二、上訴人即被告甲○○上訴意旨略以：第一審認定伊掐住告訴
    人乙○○頸部並推倒乙○○，將其壓制於床上，對乙○○實
    施身體上不法侵害，致乙○○受有右膝紅腫傷害，均屬子虛
    烏有；當時伊母親江林呅有在場目睹經過，為何法院不相信
    江林呅之證詞云云。
三、經查：
（一）本案被告甲○○對告訴人乙○○實施傷害及違反保護令等
      犯行，業據告訴人乙○○於警詢、偵訊及本院審理時指訴
      綦詳，復有臺北縣立醫院驗傷診斷書影本1 紙、採證照片
      4 張、本院95年度暫家護字第952 號民事暫時保護令影本
      1 份、96年度家護字第1 號民事通常保護令影本1 份、送
      達回執影本5 份、臺北縣警察局三重分局保護令執行紀錄
      表影本2 份、臺北市政府警察局大安分局函暨保護令執行
      紀錄表影本1 份在卷可稽。被告於本院審理時坦承當時曾
      與告訴人發生肢體衝突，並出手推倒告訴人3 次無訛，顯
      已該當違反保護令之行為；參以被告為男性，正值壯年，
      其供稱當時原在房間內，因聽到其母江林呅在哭泣，告訴
      人叫其母去死，始很生氣衝出來（見本院卷第23頁），對
      於告訴人之不滿情緒可以理解，於肢體衝突之際，衡情造
      成告訴人接觸性傷害之可能性本即甚高，而告訴人因而受
      有右膝紅腫之傷害，亦經告訴人於案發當日前往臺北縣立
      醫院查驗屬實，有上揭驗傷診斷書影本1 紙可證，堪認告
      訴人所受上開傷害，確係肇因於本案肢體衝突所導致者無
      疑。被告空言否認，洵屬脫免罪責之詞，不足憑採。
（二）證人即被告之母江林呅於偵訊時證稱：當天我騎乙○○的
      機車去洗頭，乙○○有打電話給我，我沒有接到，乙○○
      後來問我在哪裡，說要把我的房門敲壞，我一回家，看見
      我房門的喇叭鎖已經被敲壞，我就跟乙○○起爭執，她就
      一直很大聲跟我說話，我後來就打她一把掌，我們二人就
      吵起來，乙○○手上有拿鐵鎚，我怕她打我，我就把她推
      開，我看見乙○○撞倒旁邊的電腦桌，我有看到她拿一瓶
      藥在推她的腳，之後我兒子（指被告）有聽到，就出來，
      問乙○○為何大小聲，說完後也沒有怎麼樣，乙○○就立
      刻打電話報警，被告完全沒有動手打乙○○或推她云云（
      見偵卷第32、33頁）。嗣於本院審理時證稱：……我回到
      家時，乙○○已經把門敲壞，我就質問她，乙○○脾氣很
      大，手上還拿著榔頭，我就用右手很用力打乙○○一巴掌
      ，我們二人吵得很厲害，我跟乙○○說如果我有叫她去跟
      別人上床，出去會被車子撞死，乙○○就說那我出去就會
      被車子撞死，被告當時聽到以為是乙○○叫我去死，就從
      房間出來，我有跟被告說是我自己先說的，我在他們二人
      中間，怕被告衝過來，就很大力推乙○○，乙○○的腳就
      撞到旁邊的電腦桌，我有看到乙○○拿藥在擦，……我沒
      有看到被告推乙○○，是我推的云云（見本院卷第49頁）
      。觀諸上揭證詞，證人江林呅原稱係伊於被告從房間出來
      之前，出手推告訴人；嗣改稱係被告從房間出來之後，伊
      站在被告與告訴人二人中間，恐被告衝過來，始出手推開
      告訴人，致告訴人腳部撞到電腦桌，就此導致告訴人腳部
      受傷之重要情節，前後證述已見矛盾，所述是否屬實，已
      啟人疑竇。細究本件衝突起因，係證人江林呅先與告訴人
      發生爭執，嗣被告不滿告訴人對證人所表現之態度，始出
      面質問告訴人，進而與告訴人引發肢體衝突，是證人江林
      呅雖同為被告與告訴人之母親，惟既屬糾紛之一方，立場
      已難期公允，有迴護被告之可能。此徵被告已自承曾經出
      手推倒告訴人達3 次之多，已如前述，而證人江林呅自始
      至終均在場，竟稱沒有看見被告出手推告訴人，足認證人
      江林呅確有迴護被告之情，所為證述自難採為有利於被告
      之論據。
四、從而，第一審認被告犯行罪證明確，援引家庭暴力防治法第
    61條第1 款、第2 款、刑法第11條前段、第277 條第1 項、
    第55條、第41條第1 項前段、刑法施行法第1 條之1 等規定
    （第一審簡易判決處刑書漏載刑法第277 條第1 項、第55條
    ，應予補正），並審酌被告之素行狀況、本件起因係告訴人
    對其母親之態度、被告對告訴人以身體上傷害之情形及被告
    犯罪後之態度等一切情狀，量處拘役25日，並諭知如易科罰
    金之折算標準，其認事用法均無違誤，量刑亦屬適當。上訴
    人執持前詞，指摘原判決不當，為無理由，應予駁回。
據上論斷，應依刑事訴訟法第455 條之1 第1 項、第3 項、第36
8 條、第373 條，判決如主文。
本案經檢察官謝岳龍到庭執行職務。
中　　華　　民　　國　　96　　年　　12　　月　　13　　日
                  刑事第十五庭　審判長法　官　陳鴻清
                                      法　官　張兆光
                                      法　官　朱嘉川
上列正本證明與原本無異。
不得上訴。
                                      書記官  陳聖儒
中　　華　　民　　國　　96　　年　　12　　月　　19　　日
附錄本案論罪科刑法條全文：
家庭暴力防治法第61條：
違反法院依第14條第1 項、第16條第3 項所為之下列裁定者，為
本法所稱違反保護令罪，處3 年以下有期徒刑、拘役或科或併科
新臺幣10萬元以下罰金：
一、禁止實施家庭暴力。
二、禁止騷擾、接觸、跟蹤、通話、通信或其他非必要之聯絡行
    為。
三、遷出住居所。
四、遠離住居所、工作場所、學校或其他特定場所。
五、完成加害人處遇計畫。
中華民國刑法第277 條：
傷害人之身體或健康者，處3 年以下有期徒刑、拘役或1 千元以
下罰金。
犯前項之罪因而致人於死者，處無期徒刑或7 年以上有期徒刑；
致重傷者，處3 年以上10年以下有期徒刑。
